sl-SI: Sestava blaga za ročna dela: 100 % bombaž; 100 % lan; Mešanica bombaža/lana; Mešanica bombaža/poliestra; Mešanica bombaža/rajona; Mešanica lana/viskoze; Sintetika (nedoločeno); Drugo
fr: Composition du tissu pour ouvrages à l’aiguille: 100 % coton; 100 % lin; Mélange coton/lin; Mélange coton/polyester; Mélange coton/rayonne; Mélange lin/viscose; Synthétique (non spécifié); Autre
ko: 자수용 원단 구성: 면 100%; 리넨 100%; 면/리넨 혼방; 면/폴리에스테르 혼방; 면/레이온 혼방; 리넨/비스코스 혼방; 합성 섬유(미지정); 기타
el: Σύνθεση υφάσματος κεντήματος: 100% βαμβάκι; 100% λινό; Μείγμα βαμβακιού/λινού; Μείγμα βαμβακιού/πολυεστέρα; Μείγμα βαμβακιού/ρεγιόν; Μείγμα λινού/βισκόζης; Συνθετικό (μη καθορισμένο); Άλλο
tr: İğne işi kumaş kompozisyonu: %100 pamuk; %100 keten; Pamuk/keten karışımı; Pamuk/polyester karışımı; Pamuk/suni ipek karışımı; Keten/viskon karışımı; Sentetik (belirtilmemiş); Diğer
de: Zusammensetzung des Handarbeitsstoffs: 100 % Baumwolle; 100 % Leinen; Baumwoll-/Leinenmischung; Baumwoll-/Polyestermischung; Baumwoll-/Rayonmischung; Leinen-/Viskosemischung; Synthetik (nicht spezifiziert); Sonstiges
sk-SK: Zloženie látok na ručné práce: 100 % bavlna; 100 % ľan; Zmes bavlna/ľan; Zmes bavlna/polyester; Zmes bavlna/viskóza; Zmes ľan/viskóza; Syntetika (nešpecifikovaná); Iné
pt-PT: composição de tecido para bordado: 100% algodão; 100% linho; Mistura de algodão/linho; Mistura de algodão/poliéster; Mistura de algodão/rayon; Mistura de linho/viscose; Sintético (não especificado); Outro
cs: Složení látky pro vyšívání: 100% bavlna; 100% len; Směs bavlny a lnu; Směs bavlny a polyesteru; Směs bavlny a umělého hedvábí; Směs lnu a viskózy; Syntetika (nespecifikovaná); Ostatní
pt-BR: Tecido para artesanato com agulha composição: 100% algodão; 100% linho; Mistura de algodão/linho; Mistura de algodão/poliéster; Mistura de algodão/rayon; Mistura de linho/viscose; Sintético (não especificado); Outro
nl: Handwerkstof 5samenstelling: 100% katoen; 100% linnen; Katoen-/linnenmix; Katoen-/polyestermix; Katoen-/rayonmix; Linnen-/viscosemix; Synthetisch (ongespecificeerd); Anders
fi: Kirjontakankaan koostumus: 100 % puuvillaa; 100 % pellavaa; Puuvilla-pellavasekoite; Puuvilla-polyesterisekoite; Puuvilla-rayonsekoite; Pellava-viskoosisekoite; Synteettinen (määrittelemätön); Muu
da: Materialsammensætning for håndarbejdsstof: 100 % bomuld; 100 % hør; Bomuld/hør-blanding; Bomuld/polyester-blanding; Bomuld/rayon-blanding; Hør/viskose-blanding; Syntetisk (uspecificeret); Andet
pl: Skład tkaniny do haftu: 100% bawełna; 100% len; Mieszanka bawełny z lnem; Mieszanka bawełny z poliestrem; Mieszanka bawełny ze sztucznym jedwabiem (rayon); Mieszanka lnu z wiskozą; Syntetyczny (nieokreślony); Inne
ja: 手芸用生地の構成: コットン 100%; リネン 100%; コットン/リネン混紡; コットン/ポリエステル混紡; コットン/レーヨン混紡; リネン/ビスコース混紡; 合成繊維 (未指定); その他
hu: Kézimunkaszövet összetétele: 100% pamut; 100% len; Pamut/len keverék; Pamut/poliészter keverék; Pamut/műselyem keverék; Len/viszkóz keverék; Szintetikus (nem specifikált); Egyéb
sv: Sammansättning av handarbetstyg: 100 % bomull; 100 % linne; Bomulls-/linneblandning; Bomulls-/polyesterblandning; Bomulls-/rayonblandning; Linne-/viskosblandning; Syntet (ospecificerat); Övrigt
es: Composición de la tela para bordado y costura: 100 % algodón; 100 % lino; Mezcla de algodón/lino; Mezcla de algodón/poliéster; Mezcla de algodón/rayón; Mezcla de lino/viscosa; Sintético (no especificado); Otro
zh-TW: 針線工藝布料成分: 100% 棉; 100% 亞麻; 棉麻混紡; 棉/聚酯纖維混紡; 棉/人造絲混紡; 亞麻/嫘縈混紡; 合成纖維 (未註明); 其他
nb: Nålarbeids stoffkomposisjon: 100 % bomull; 100 % lin; Bomull/lin-blanding; Bomull/polyester-blanding; Bomull/rayon-blanding; Lin/viskose-blanding; Syntetisk (uspesifisert); Annet
hr-HR: Sastav tkanine za ručni rad: 100 % pamuk; 100 % lan; Mješavina pamuka i lana; Mješavina pamuka i poliestera; Mješavina pamuka i rajona; Mješavina lana i viskoze; Sintetika (neodređeno); Ostalo
bg-BG: Състав на плат за ръкоделие с игла: 100% памук; 100% лен; Смес от памук и лен; Смес от памук и полиестер; Смес от памук и вискоза; Смес от лен и вискоза; Синтетика (неуточнена); Друго
lt-LT: Rankdarbių audinio sudėtis: 100 % medvilnė; 100 % linas; Medvilnės ir lino mišinys; Medvilnės ir poliesterio mišinys; Medvilnės ir rajono (viskozės) mišinys; Lino ir viskozės mišinys; Sintetinė (nenurodyta); Kita
th: ส่วนประกอบของผ้าสำหรับงานเย็บปักถักร้อย: ผ้าฝ้าย100%; ผ้าลินิน100%; ผ้าฝ้ายผสมลินิน; ผ้าฝ้ายผสมโพลีเอสเตอร์; ผ้าฝ้ายผสมเรยอน; ผ้าลินินผสมวิสโคส; สังเคราะห์(ไม่ระบุ); อื่นๆ
zh-CN: 刺绣工艺面料成分: 100% 棉; 100% 亚麻; 棉麻混纺; 棉纶混纺; 棉/人造丝混纺; 亚麻/粘胶混纺; 合成材料（未指定）; 其他
vi: Thành phần vải thêu: 100% cotton; 100% lanh; Vải pha cotton/lanh; Vải pha cotton/polyester; Vải pha cotton/rayon; Vải pha lanh/viscose; Sợi tổng hợp (không xác định); Khác
ru: Состав ткани для рукоделия: 100 % хлопок; 100 % лен; Смесь хлопка и льна; Смесь хлопка и полиэстера; Смесь хлопка и вискозы; Смесь льна и вискозы; Синтетика (не указано); Другое
it: Composizione del tessuto per ricamo e lavori ad ago: 100% cotone; 100% lino; Misto cotone/lino; Misto cotone/poliestere; Misto cotone/rayon; Misto lino/viscosa; Sintetico (non specificato); Altro
ro-RO: Compoziția țesăturii pentru lucru cu acul: Bumbac 100%; In 100%; Amestec de bumbac și in; Amestec de bumbac și poliester; Amestec de bumbac și raion; Amestec de in și vâscoză; Sintetic (nespecificat); Altele
en: Needlecraft fabric composition: 100% cotton; 100% linen; Cotton/linen blend; Cotton/polyester blend; Cotton/rayon blend; Linen/viscose blend; Synthetic (unspecified); Other